臺灣臺中地方法院刑事判決　　　　　　　95年度訴字第3927號
公　訴　人　臺灣臺中地方法院檢察署檢察官
被　　　告　丙○○
　　　　　　　　　　現另案於臺灣臺中監獄執行中
指定義務辯護人盧志科律師
被　　　告　戊○○
指定辯護人　本院公設辯護人乙○○
被　　　告　甲○○
　　　　　　　　　　現另案於臺灣臺中女子監獄執行中
選任辯護人 洪錫欽律師
　　　　　 陳姿君律師
上列被告因毒品危害防制條例等案件，經檢察官提起公訴（95年
度偵字第17892、21994號、95年度偵緝字第2537、2541號），本
院判決如下：
    主    文
丙○○共同販賣第一級毒品，累犯，處有期徒刑拾陸年；扣案之
海洛因陸拾壹包（合計驗餘淨重陸點玖柒公克，空包裝總重壹貳
點柒貳公克）沒收銷燬之；分裝塑膠夾鏈袋壹包、電子磅秤壹個
、海洛因杓子參支均沒收；犯罪所得新臺幣貳萬肆仟元沒收，如
全部或一部不能沒收時，以其財產抵償之。又轉讓第一級毒品，
累犯，處有期徒刑壹年貳月。又持有第二級毒品，累犯，處有期
徒刑陸月，扣案之大麻煙壹包（淨重零點參貳公克，空包裝重零
點貳捌公克）沒收銷燬之。應執行有期徒刑拾柒年陸月；扣案之
海洛因陸拾壹包（合計驗餘淨重陸點玖柒公克，空包裝總重壹貳
點柒貳公克）、大麻煙壹包（淨重零點參貳公克，空包裝重零點
貳捌公克）均沒收銷燬之；分裝塑膠夾鏈袋壹包、電子磅秤壹個
、海洛因杓子參支均沒收；犯罪所得新臺幣貳萬肆仟元沒收，如
全部或一部不能沒收時，以其財產抵償之。
戊○○共同販賣第一級毒品，處有期徒刑拾伍年陸月；扣案之海
洛因陸拾壹包（合計驗餘淨重陸點玖柒公克，空包裝總重壹貳點
柒貳公克）沒收銷燬之；分裝塑膠夾鏈袋壹包、電子磅秤壹個、
海洛因杓子參支均沒收；犯罪所得新臺幣貳萬肆仟元沒收，如全
部或一部不能沒收時，以其財產抵償之。又故買贓物，處有期徒
刑伍月。應執行有期徒刑拾伍年捌月；扣案之海洛因陸拾壹包（
合計驗餘淨重陸點玖柒公克，空包裝總重壹貳點柒貳公克）沒收
銷燬之；分裝塑膠夾鏈袋壹包、電子磅秤壹個、海洛因杓子參支
均沒收；犯罪所得新臺幣貳萬肆仟元沒收，如全部或一部不能沒
收時，以其財產抵償之。
甲○○共同販賣第一級毒品，累犯，處有期徒刑拾伍年陸月；扣
案之海洛因陸拾壹包（合計驗餘淨重陸點玖柒公克，空包裝總重
壹貳點柒貳公克）沒收銷燬之；分裝塑膠夾鏈袋壹包、電子磅秤
壹個、海洛因杓子參支均沒收；犯罪所得新臺幣貳萬肆仟元沒收
，如全部或一部不能沒收時，以其財產抵償之。
     犯罪事實
一、丙○○綽號「阿龍」前因贓物案件，經本院判處有期徒刑3
    月確定，甫於民國95年7月3日易科罰金執行完畢；甲○○前
    因毒品危害防制條例案件，經本院判處有期徒刑1年4月確定
    ，於93年5月19日假釋，於93年10月21日假釋中付保護管束
    期滿，未經撤銷假釋，而視同執行完畢；二人猶不思悛悔。
    丙○○明知海洛因業經公告列為毒品危害防制條例第二條第
    二項第一款所管制之第一級毒品，因具成癮性、濫用性及對
    社會危害性，不得製造、運輸、販賣、轉讓、意圖販賣而持
    有，其竟基於意圖營利以反覆、延續販賣第一級毒品海洛因
    之單一行為決意，（一）自95年3月間起，在臺中縣大里市
    ○○路、臺中市○○街德安百貨附近等地，向陳武中（另由
    臺灣臺中地方法院檢察署檢察官偵辦中）以每1公克新台幣
    （下同）6000元之代價購得海洛因毒品，購入後每1公克海
    洛因摻入葡萄糖稀釋0.5公克後，再以每0.2公克賣1000元之
    價格，夥同具有販賣第一級毒品海洛因犯意聯絡，綽號「阿
    弟仔」之戊○○、綽號「阿妹仔」之甲○○，自95年3月底
    起至95年8月9日上午6時許止，以丙○○所提供之門號0000-
    000000、0000-000000（係丙○○配偶楊彩蘋所有）、0000-
    000000（係周仕庭所有，交給周仕隆使用，以1000元轉賣給
    丙○○）行動電話3支（搜索時並未扣案，現均已滅失），
    供自己及戊○○、甲○○共同使用，以方便與陳添祥、陳添
    煌、陳律安、蔡國輝等人聯絡購買第一級毒品海洛因之用，
    每次伺丙○○、戊○○、甲○○與陳添祥等人約定買賣毒品
    時間地點後，即由丙○○自己或由戊○○或由戊○○、甲○○2人持毒品，基於同一之意圖營利以反覆、延續販賣第一
    級毒品海洛因之單一行為決議，先後於如附表所示之約定之
    時間、地點，將海洛因毒品分裝成小包，以每小包1000元至
    2000元之代價，分別販賣給如附表所示之陳添祥等人牟利，
    戊○○、甲○○每次於收取販毒所得款項之後，即將販賣所
    得取回交付與丙○○，販賣所得共24000元。（二）丙○○
    另行基於轉讓第一級毒品海洛因之犯意，於95年8 月5日16
    時許，在臺中縣霧峰鄉○○路雅虎電子遊戲場外，將摻有海
    洛因毒品之香菸，無償轉讓與蘇金川施用。（三）丙○○亦
    知大麻屬同條例管制之第二級毒品，非經許可不得持有，於
    95年8月9日上午，在臺中縣霧峰鄉○○路雅虎電子遊戲場收
    受陳武中無償轉讓之大麻煙草一包，予以非法持有。嗣經臺
    中市警察局少年警察隊於95年8月10日凌晨1時許，在臺中縣
    霧峰鄉○○路與錦州路口處查獲，並當場扣得丙○○所持有
    之第二級毒品大麻煙草一包（淨重0.32公克，空包裝重0.28
    公克），及供持有販賣之第一級毒品海洛因61包（合計驗餘
    淨重6點97公克，空包裝總重12點72公克）、電子磅秤1個、
    夾鏈袋1包、海洛因杓子3支。（四）又戊○○於94年底某日
    ，在臺中市○○路附近之跳蚤市場，明知姓名年籍不詳之攤
    販商所販賣之門號0000000000號行動電話SIM卡為贓物（係
    該門號申辦人葉婷禎於94年4、5月間，在台中市○○路與精
    武路口台中公園附近遭歹徒搶奪），竟仍以1000元之代價，
    予以買受而故買之，並插置於自己之行動電話手機使用，嗣
    經警依通聯紀錄循線查獲（搜索時並未扣案，SIM卡現均已
    滅失）。
二、案經內政部警政署刑事警察局移送及臺中市警察局少年警察
    隊報請臺灣臺中地方法院檢察署檢察官偵查起訴。
    理      由
一、訊據被告三人對於上揭犯罪事實，均坦承不諱，被告三人於
    本院審理時均為認罪之意思表示，被告丙○○於本院審理時
    坦承稱：「我們三人都是自己要施用毒品沒有錢，並不是自
    己要牟利，就檢察官起訴之犯罪事實我們都認罪」，「就陳
    添祥部分，我自己有接到電話約有二、三次，連同戊○○、
    甲○○聯絡的應該有八次左右，詳細情形就如戊○○、甲○○所言，詳細時間應該是在95年3月間起至95年6月間止，其
    他的如起訴書附表編號一至十一所載均事實」，「就鑑定報
    告無意見，大麻是陳武中送的，海洛因是陳武中轉交給我販
    賣用的」，「0000000000、0000000000行動電話，當初是周
    仕庭交給我，當作抵償毒品一千元之代價，00 00000000 號
    是我太太的已經停話，但三支電話現都已遺失，並沒有扣案
    」，「對扣案之電子磅秤1個、夾鏈袋1包、杓子3支、筆記
    本1本，其中筆記本是甲○○的，其餘扣案之物都是我的，
    是用來做為秤毒品之用」，「對檢察官起訴之犯罪事實都承
    認，當初跟陳武中購買海洛因1公克約六千元，我們將1公克
    加糖粉0.5公克混合之後總共1.5公克再分裝，每小包0.2 公
    克，賣一千元，約可分裝成7.5包，剩下的供自己施用」，
    「於95年8月5日16時許，在臺中縣霧峰鄉○○路雅虎電子遊
    戲場外，我當時正在施用，蘇金川跟我要，所以我將摻有海
    洛因毒品之香菸，無償轉讓給他施用」，「我確實因為施用
    海洛因，沒有吃會很痛苦，又沒有錢購買，後來知道陳武中
    在賣海洛因，跟他拿後，是陳武中要我們幫他轉賣出去，陳
    武中可以提供我們施用毒品，其部分利潤可以給我們三人，
    我們三人商量好，才會來向陳武中拿毒品，再轉賣出去」等
    語。而被告戊○○坦承稱：「就檢察官起訴之附表編號八所
    述犯罪事實有的，但我不知道該姓名，我當時是騎機車過去
    的，當時是有人打電話給丙○○，丙○○拿壹包海洛因給我
    ，叫我幫他拿藥到霧峰農工天橋下，我過去時，就有看到有
    人在那邊等候，我就問該人是否是你打電話給丙○○的，他
    說是，我就將海洛因拿給他，該人就拿壹仟元給我，我就將
    1000元拿回去交給丙○○」，「就檢察官起訴之附表編號十
    所述犯罪事實有的，我並不知道該人何姓名，也是丙○○叫
    我拿海洛因過去的，分別是在霧峰農工、台中縣霧峰鄉○○
    路雅虎電子遊戲場，大約都賣給對方一千元，一千元約有四
    次左右，只有一次對方是要買二千元的毒品，總共五次，我
    都是收現金，拿錢之後就交給丙○○，其餘的部分並不是我
    送的」等語。被告甲○○於本院訊問時已坦承稱：「對於檢
    察官起訴書編號一所述之犯罪事實所載都有。我並不認識陳
    律安，當時有一不認識的人打電話給丙○○，丙○○即拿壹
    包海洛因給我，叫我送到興農超市門口，我到了興農超市門
    口，我就問其是否要找丙○○，他說是，我就將毒品交給他
    ，因為丙○○叫我收二千元，所以就收其二千元，之後將錢
    交給丙○○」，「對於檢察官起訴書編號五所述之犯罪事實
    有的，也是丙○○叫我拿過去的，我收了一千元之後，就交
    給丙○○」，「對於檢察官起訴書編號九所述之犯罪事實有
    的」，「對於檢察官起訴書編號十所述之犯罪事實所述之犯
    罪有的，我有送貨到霧峰農工、雅虎電子遊戲場，約送有三
    次，每次都是一千元」」，「沒有出錢和丙○○、戊○○，
    共同向陳武中購買海洛因，我認識陳武中，但沒有直接向其
    買過毒品，都是丙○○直接向陳武中購買的，購買毒品的錢
    都是丙○○付的，因為丙○○叫我們送毒品的錢，回去都交
    給丙○○」等語，被告三人所述，經相互勾稽，均相符合，
    此外，復有扣案之海洛因61包（合計驗餘淨重6點97公克，
    空包裝總重12點72公克）、大麻煙1包（淨重0點32公克，空
    包裝重0點28公克），分裝塑膠夾鏈袋1包、電子磅秤1個、
    海洛因杓子3支在卷可稽，而扣案之白粉61包及煙草1包，經
    送法務部調查局鑑定，結果白粉含有第一級毒品海洛因、煙
    草含第二級毒品大麻成分，有該局調科壹字第09523016720
    、00000000000號鑑定書（見95年偵字第17892號卷(二)附第15
     9之2頁）各一份附卷可證，而0000-000000、0000-000000
    、0000-000000電信通訊資料（通聯紀錄）被告及通話雙方
　　對此均不爭執，其自白應堪採信。
二、另查向被告等購買毒品之人分別於警詢、或檢察官偵訊時亦
    同為如下之陳述：
（一）購買毒品之陳添祥於警詢中陳述：「（問：你注射的海洛
      因從而何來？）答：我是向一名綽號「阿龍」的男子購買
      的」，「（問：你如何與「阿龍」聯絡）答：我都是用家
      中樓下投幣式及仁化路與仁愛路口的7－ELEVEN便利商店
      投幣式的公共電話打給「阿龍」的行動電話0000-000000
      、0000-000000、0000-000000聯絡購買海洛因」，「（問
      ：你從何時開始向「阿龍」購買海洛因？）答：我是從94
      年底開始向「阿龍」購買海洛因。」，「（問：你多久一
      次跟「阿龍」購買海洛因？）答：我幾乎天天都要跟「阿
      龍」購買海洛因。」，「（問：你每次都跟「阿龍」購買
      價值多少海洛因？）答：每次新臺幣一千至二千元不等」
      ，「（問：你都是於每天何時段與「阿龍」聯絡購買海洛
      因？）答：我都是在每天清晨四至五時許，和「阿龍」聯
      絡購買海洛因和邀約交貨地點」，「（問：你向「阿龍」
      購買海洛因都邀約在何處交易？）答：都邀約在臺中霧峰
      鄉○○路上的7－ELEVEN便利商店（雅虎電子遊戲場隔壁
      ），或是在中縣大里市○○路上的草湖橋上」，「（問：
      你向「阿龍」購買海洛因時，是否都是「阿龍」親自將海
      洛因送至邀約地點？）答：「阿龍」曾有親自送來，但大
      部分是另外叫一男一女將海洛因送至邀約地點」，「（問
      ：你是否知道那一男一女的年籍資料？）答：我只知道綽
      號叫「阿弟仔」和「阿妹仔」」，「（問：警方提供三名
      嫌犯口卡照片A、B、C供你指認何者為「阿龍」、「阿妹
      仔」？）答：C就是「阿龍」，丙○○就是「阿龍」，A是
      甲○○」，「（問：你和丙○○「阿龍」、甲○○「阿妹
      仔」交易過幾次？）答：太多次，無法計算」，「（問：
      你今天購買多少海洛因？）答：我買一千元的海洛因，我
      已施打完了」等語（參照95年度偵字第17892號偵查卷(一)
      第77頁至82頁）；又證人陳添祥於偵查中結證稱：「（問
      ：你跟丙○○買過幾次毒品？）答：很多次，是當面交付
      的，其中幾次也有由戊○○、甲○○交付」，「（問：你
      在警局所為對被告的指證是否都實在？）答：實在」，「
      （問：三支行動電話是你提供給警察的嗎？）答：是警察
      提示監聽電話給我看，我詳細記憶這三支電話號碼，雖然
      不能記下來，但我的確有打過這三支電話」，「（問：何
      時何地向被告購買海洛因？）答：95年3、4月時開始到95
      年5、6月，買了10多次左右，沒有固定的地點，有時在霧
      峰鄉○○路的霧峰農工，有時在中正路上的電動玩具店，
      店名我忘記了」，「（問：每次買多少錢？）答：1000、
      2000元，我只買海洛因」，「（問：先用何方式購買海洛
      因？）答：我先以公共電話打電話給丙○○的手機」，「
      （問：甲○○、戊○○拿幾次給你？）答：甲○○在95年
      4、5月間拿過一次給我，我交給他1、2千元，地點在霧峰
      農工」等語（參照95年度偵字第17892號偵查卷(二)第213頁
      至214頁）。
（二）購買毒品之陳添煌於警詢中陳述：「（問：你所施用之毒
      品海洛因係向何人購得？）答：是向「綽號：柔柔」女子
      或「綽號：阿弟」及「綽號：阿龍」購買毒品，我用我的
      行動電話0000-000000打給0000-000000行動電話，皆由「
      綽號：柔柔」女子或「綽號：阿弟」及「綽號：阿龍」等
      三人其中一人接聽，並約定談論購買毒品數量價錢及交易
      地點。每次大約向他們購買新臺幣1000元，約0.2公克」
      ，「（問：警方提供0000- 000000通聯資料，由你行動電
      話0000-000000撥入該門號中，你是否能解釋該通話內容
      是與何人通話及談論何事？）答：7月4日五通電話是「綽
      號：阿弟」接聽，我們談話內容為毒品交易通話，於16時
      32分該通電話約定我們在臺中縣霧峰鄉農工前「天橋下」
      交易，於17時31分通話後，「綽號：阿弟」到場販售我新
      臺幣1000元海洛因。7月5日等四通是「綽號：柔柔」接聽
      ，我要向他購買毒品當時他說賣完目前沒有貨。7月6日為
      「綽號：柔柔」接聽，我向他買一千元海洛因，我們約定
      在台中縣霧峰鄉○○路「霧峰農會」旁7－ELEVEN便利商
      店完成交易」，「（問：你還向何人購買毒品？）答：我
      也曾在95年6月20日左右，打0000-000000電話，由「綽號
      ：阿龍」接聽，約定在台中縣霧峰鄉○○路「雅虎遊樂場
      」內，向他購買1000元。」等語（參照95年度偵字第1789
      2 號偵查卷(一)第85頁至89頁）。
（三）購買毒品之陳律安於警詢中陳述：「（問：你注射海洛因
      從何而來？）答：我向一名綽號「阿龍」之男子購買的」
      ，「（問：你與「阿龍」都如何聯絡？）答：我是用我的
      行動電話打給「阿龍」的行動電話0000-000000、0000-00
      0000、0000-000000等三支來聯絡購買海洛因」，「（問
      ：你是否都是與「阿龍」購買海洛因？）答：是的，我都
      是與「阿龍」聯絡及交易，但有幾次是由綽號「阿妹仔」
      的年輕女子送海洛因來交易地點我」，「（問：警方提示
      0000-000000的雙向通聯紀錄內的號碼0000-000000，是否
      就是你與「阿龍」聯絡及交易毒品海洛因的紀錄？）答：
      是的」，「（問：警方提示0000-000000的雙向通聯紀錄
      內95年7月5日16時38分、16時42分、22時27分、22時35分
      ，你以0000-000000撥打0000-000000這四通電話做何事？
      ）答：這四電話都是與「阿龍」聯絡要購買海洛因及約定
      時間和地點交易」，「（問：95年7月5日當天這四通聯絡
      電話是否有完成毒品交易？）答：有的」，「（問：95年
      7月5日當天何時? 何地交易毒品? 交易毒品種類為何？）
      答：當天大約是在22時35分左右，邀約在台中縣霧峰鄉的
      興農超市○○○路25號）前交易海洛因」，「（問：95年
      7月5日何人與你交易？交易金額為何？）答：是「阿龍」
      與我交易的，我以新臺幣2000元向「阿龍」購買一小包海
      洛因」，「（問：警方提示0000-000000的雙向通聯紀錄
      內95年7月6日（18時零分、18時15分、22時11分、22 時
      15分），你以0000-000000撥打0000-000000這四通電話做
      何事？）答：這四通電話都是與「阿龍」聯絡要購買海洛
      因及約定時間和地點交易」，「（問：95年7月6日當天這
      四通電話是否有完成毒品交易？）答：有的」，「（問：
      95年7月6日當天何時? 何地交易毒品? 交易毒品種類為何
      ？）答：當天大約是在22時30分左右，邀約在台中縣霧峰
      撞球場前交易海洛因。」，「（問：95年7月6日何人與你
      交易？交易金額為何？）答：是「阿龍」與我交易的，我
      以新臺幣1000元向「阿龍」購買一小包海洛因」，「（問
      ：警方提示0000-0 00000的雙向通聯紀錄內95年7月7日（
      19時3分、19時7分、21時14分、21時19分），你以0000-0
      00000撥打0000-000000這四通電話做何事？）答：這四通
      電話是與「阿龍」聯絡要購買海洛因及約定時間和地點交
      易」，「（問：95年7月8日當天這四通聯絡電話是否有完
      成毒品交易？）答：有的」，「（問：95年7月8日當天何
      時? 何地交易毒品? 交易毒品種類為何？）答：當天大約
      是在20時20分左右，邀約在台中縣霧峰鄉的霧峰撞球場前
      交易海洛因」「（問：95年7月8日何人與你交易？交易金
      額為何？）答：是「阿龍」叫「阿妹仔」與我交易的，我
      以新臺幣1000元購買一小包海洛因」，「（問：警方提示
      0000-000 000的雙向通聯紀錄內95年7月9日（13時39分、
      13時43分、21時30分、21時38分、21時55分）你以0000-0
      00000撥打0000-000000這五通電話做何事？）答：這五通
      電話都是與「阿龍」聯絡要購買海洛因及約定時間和地點
      交易」，「（問：95年7月9日當天這五通聯絡電話是否有
      完成毒品交易？）答：有的」，「（問：95年7月8日當天
      何時? 何地交易毒品? 交易毒品種類為何？）答：當天大
      約是在22時5分左右，邀約在台中縣霧峰鄉的霧峰撞球場
      前交易海洛因」「（問：95年7月9日何人與你交易？交易
      金額為何？）答：是「阿龍」與我交易的，我以新臺幣
      1000元向「阿龍」購買一小包海洛因」「阿龍」購買海洛
      因？價值多少的海洛因？）答：我幾乎天天都跟「阿龍」
      購買海洛因，每次新臺幣500至2000元不等」等語（參照
      95年度偵字第17892號偵查卷(一)第92頁至100頁）。
（四）而證人陳律安於偵查中結證稱：「（問：你跟丙○○買過
      幾次毒品？）答：很多次，是當面交付的，其中幾次也有
      由戊○○、甲○○交付」，「（問：你在警局所為對被告
      的指證是否都實在？）答：實在」，「（問：你用何方式
      聯絡購買毒品？）答：用我的手機0000-000000撥打0000-
      000000、0000-000000這兩支手機聯絡要買毒品。」，「
      （問：何時何地向被告購買海洛因？）答：95年7月間買
      到8月間，買了海洛因5次左右，其中1、2次在台中縣霧峰
      鄉的霧峰撞球場、在霧峰鄉的興農超市1次，其他2次地點
      我忘了，但也是在霧峰鄉，我只以電話聯絡丙○○，大部
      分丙○○自己送來，都是在上開地點，至於甲○○、戊○○都是送貨來的角色而已。」，「（問：是否有在雅虎電
      動玩具店？）答：有，一次在95年7月間向丙○○買的。
      」，「（問：每次買多少錢？）答：1000、2000元，我只
      買海洛因」等語（參照95年度偵字第17892號偵查卷(二)第
      213頁至214頁）。證人蔡國輝於警詢中陳述：「（問：你
      注射海洛因從何而來？）答：我向一名綽號「阿龍」之男
      子購買的，現在是跟一名綽號「阿明」之男子購買的」，
      「（問：你與「阿龍」都如何聯絡？）答：我是用我的行
      動電話打給「阿龍」的行動電話0000-000000、0000-0000
      00等二支來聯絡購買海洛因」，「（問：你是否都是與「
      阿龍」購買海洛因？）答：是的，我都是與「阿龍」聯絡
      及交易，但有幾次是由綽號「阿妹仔」的年輕女子送海洛
      因來交易地點我」，「（問：警方提示0000-000 000 的
      雙向通聯紀錄內的號碼0000-000000，是否就是你與「阿
      龍」聯絡及交易毒品海洛因的紀錄？）答：是的」，「（
      問：警方提示0000-000 000的雙向通聯紀錄內95年7月4日
      （12時36分、12時40分），你以0000-000000撥打0000-00
      0000這二通電話做何事？）答：這二通電話都是與「阿龍
      」聯絡要購買海洛因及約定時間和地點交易」，「（問：
      95年7月4日當天這二通聯絡電話是否有完成毒品交易？）
      答：有的」，「（問：95年7月4日當天何時? 何地交易毒
      品? 交易毒品種類為何？）答：當天大約是在13時左右，
      邀約在台中縣霧峰鄉○○路國泰人壽前交易海洛因。」，
      「（問：95年7月4日何人與你交易？交易金額為何？）答
      ：是「阿龍」與我交易的，我以新臺幣1000元向「阿龍」
      購買一小包海洛因」，「（問：你總共跟「阿龍」購買幾
      次海洛因？）答：大約5至6次」，「（問：你跟「阿龍」
      購買海洛因5至6次，都是在何時？）答：都是在95年7月
      上旬，詳細日期已忘記」，「（問：你跟「阿龍」購買海
      洛因5至6次，都約在何地交易？）答：都約在台中縣霧峰
      鄉○○路「雅虎電子遊戲場」前，或是在國泰人壽前，這
      兩個地點都在附近」，「（問：你跟「阿龍」購買海洛因
      5至6次，都以多少金額交易？）答：我每次都是用1000
      元向「阿龍」購買1小包海洛因」，「（問：你跟「阿龍
      」購買海洛因5至6次，都是「阿龍」跟你當面毒品交易？
      ）答：「阿龍」跟我當面交易約有三次，其餘都是「阿龍
      」叫一位綽號「阿妹仔」的年輕女子跟我交易」，「（問
      ：你跟「阿妹仔」的年輕女子都以多少金額交易？）答：
      也是用1000元購買1小包海洛因」等語（參照95年度偵字
      第17892號偵查卷(一)第103頁至110頁）。
（五）本院衡酌購買毒品之上開證人分別於警詢、檢察官偵訊中
      所為之證述，因距離案發時間較近，記憶較深刻清晰，且
      尚無心詳細考量證詞對他人所生之利害關係，應與事實相
      合。經核亦與其等於偵查中之供證吻合，而其等所述與卷
      附之其與被告等通話與通聯簡訊內容亦相符合而具有可信
      之情況，且為證明犯罪事實存否所必要，亦無顯有不可信
      之情況，且被告等均同意作為證據，自得為本件之證據。
（六）查非法販賣海洛因係政府大力嚴格查緝之違法行為，非可
      公然為之，不論是瓶裝或紙包之毒品，均可任意分裝或增
      減其分量，而每次買賣之價量，亦隨時隨雙方關係之深淺
      、當時之資力、需求程度及對行情之認知等因素而機動調
      整，因之販賣之利得，除經坦承犯行，或價量俱臻明確者
      外，委難察得實情，職是之故，縱未確切查得販賣賺取實
      際差價，但除別有事證，足認係按同一價格轉讓確未牟利
      外，尚難執此認非法販賣之事證有所不足，致知過坦承者
      難辭重典，飾詞否認者反得逞僥倖，而失情理之平。況且
      ，海洛因之價格昂貴，取得不易，凡為販賣之不法勾當者
      ，苟無利可圖，應無甘冒被查緝法辦之危險，平白無端義
      務為該買賣之工作，而被告與購買者並非至親，苟無利得
      ，豈會甘冒訴追重刑之風險，一再提供其等取得海洛因施
      用之理，是被告販入之價格必較售出之價格低廉，而有從
      中賺取買賣差價牟利之營利意圖及事實，應屬合理之認定
      。
（七）綜上，足認被告等此部分之事證亦臻明確，被告等販賣毒
      品海洛因之犯行同堪認定。
三、按海洛因、大麻分屬毒品危害防制條例第2條第2項第1款、
    第2款所指之第1級、第2級毒品，核被告丙○○所為，係犯
    毒品危害防制條例第4條第1項之販賣第1級毒品罪、同條例
    第8條第1項轉讓第一級毒品海洛因罪及同條例第11條第2項
    持有第二級毒品大麻等罪。核被告戊○○所為，係犯毒品危
    害防制條例第4條第1項之販賣第一級毒品罪、刑法第349條
    第2項之故買贓物罪。被告甲○○所為，係犯毒品危害防制
    條例第4條第1項之販賣第一級毒品罪。被告三人販賣海洛因
    前後分別持有第一級毒品之低度行為，各為其販賣第一級毒
    品之高度行為所吸收，均不另論罪。被告丙○○、戊○○、
    甲○○就上開販賣第一級毒品海洛因犯行，三人間互有犯意
    聯絡及行為分擔，論以共同正犯。
四、被告三人前後多次販賣毒品海洛因之犯行，其時間密接，且
    依社會通念，復足可認為係基於一個意思決定所為之具有反
    覆性及延續性之行為，乃學理上所稱之「集合犯」，應僅成
    立一罪。因按刑事法若干犯罪行為態樣，本質上原具有反覆
    、延續實行之特徵，立法時既予特別歸類，定為犯罪構成要
    件之行為要素，則行為人基於概括之犯意，在密切接近之一
    定時、地持續實行之複次行為，倘依社會通念，於客觀上認
    為符合一個反覆、延續性之行為觀念者，於刑法評價上，即
    應僅成立一罪。學理上所稱「集合犯」之職業性、營業性或
    收集性等具有重複特質之犯罪均屬之，例如經營、從事業務
    、收集、販賣、製造、散布等行為概念者是（最高法院95年
    度台上字第1079號判決意旨參照）。而被告之販賣前揭毒品
    海洛因之行為，同係在密集期間內以相同之方式持續進行，
    未曾間斷，是此販賣毒品海洛因之犯行，亦具有反覆、延續
    實行之特徵，從而在行為概念上，縱有多次販賣之舉措，仍
    應評價認係包括一罪之集合犯。公訴人認被告等在刑法修正
    斯刑前連續販賣海洛因之行為應適用刑法修正前關於連續犯
    之規定，請求依修正前刑法第56條關於連續犯之規定論以一
    罪，並加重其刑；另95年7月1日以後之多次販賣第一級毒品
    海洛因之行為，應分論併罰，此論述與上開說明尚有未合，
    併此敘明。
五、又被告丙○○前因贓物案件，經法院判處有期徒刑3月確定
    ，甫於95年7月3日易科罰金執行完畢，而甲○○前因毒品危
    害防制條例案件，經本院判處有期徒刑1年4月確定，於93年
    10月21日假釋中付保護管束期滿，未經撤銷假釋，而視同執
    行完畢；有丙○○、甲○○二人之臺灣高等法院被告前案紀
    錄表在卷可按，其二人於有期徒刑執行完畢後，五年以內故
    意再犯本件皆為有期徒刑以上之罪，均為累犯，各應依刑法
    第47條第1項規定，就其販賣第一級毒品罪，除法定本刑為
    死刑或無期徒刑部分，依刑法第64條第1項、第65條第1項規
    定不得加重者外，僅就其餘得併科之罰金刑部分加重其刑，
    暨就被告丙○○轉讓第一級毒品與持有第二級毒品罪部分，
    均依法加重其刑。
六、按販賣第一級毒品罪之法定刑為「死刑或無期徒刑；處無期
    徒刑者，得併科新台幣一千萬元以下罰金」，然同為販賣第
    一級毒品之人，其原因動機不一，犯罪情節未必盡同，或有
    大盤毒梟者，亦有中、小盤之分，甚或僅止於吸毒者友儕間
    為求互通有無之有償轉讓者亦有之，其販賣行為所造成危害
    社會之程度自屬有異，法律科處此類犯罪，所設之法定最低
    本刑卻同為「無期徒刑，得併科新台幣一千萬元以下罰金」
    ，不可謂不重。於此情形，倘依其情狀處以有期徒刑，即足
    以懲儆，並可達防衛社會之目的者，自非不可依客觀之犯行
    與主觀之惡性二者加以考量其情狀，是否有可憫恕之處，適
    用刑法第59條之規定酌量減輕其刑，期使個案裁判之量刑，
    能斟酌至當，符合比例原則。本件被告三人先後多次販賣第
    一級毒品海洛因，無視國家對於杜絕毒品危害之禁令，其行
    為固屬不當，應予非難，然其販賣毒品對象僅有附表所示之
    人，而該等之人又均係同與被告等施用毒品之友人，並非與
    其等不認識之初用毒品者，被告等前後販賣海洛品之數量亦
    非至鉅，其犯罪之情節尚非至惡，被告等僅因一時貪念，致
    罹重典，然相對於長期大量販賣毒品之大毒梟而言，其對社
    會治安及國民健康之危害顯然較小，從被告等犯案情節觀之
    ，倘仍遽處以法定本刑之最低刑度即無期徒刑，無異仍屬失
    之過苛而不盡情理，不免予人情輕法重之感，且難謂符合罪
    刑相當性及比例原則，更無從與大毒梟之惡行有所區隔，是
    其犯罪情狀相較於法定之重刑，在客觀上足以引起一般人之
    同情，情節尚堪憫恕，爰依刑法第59條之規定，對被告三人
    所犯販賣毒品海洛因部分，均酌量減輕其刑，其得併科之罰
    金刑部分則先加後減之。至被告丙○○所犯上開3罪，被告
    戊○○所犯上開2罪，其間犯意均屬各別，行為且互殊，應
    予分論併罰之。
七、爰分別審酌被告三人前已因施用毒品犯行，分別經觀察勒戒
    或強制戒治及有期徒刑之執行，竟仍故態復萌，復行販賣毒
    品不輟，無視於毒品對於自身健康之戕害及國家對於杜絕毒
    品犯罪之禁令，被告等年輕體健，卻不思以正當途徑掙取金
    錢，欲藉販賣毒品以營利之犯罪目的、動機應予譴責，且其
    販賣毒品足以使購買施用者導致生理及心理毒害，形成生理
    成癮性及心理依賴性，戕害國民身心健康，危害社會治安，
    並被告事後坦承此部分販賣毒品海洛因之犯罪，及轉讓、持
    有毒品，故買贓物等之犯行均有悔過之具體表現，衡酌被告
    於本件販賣毒品之數量尚非至鉅等一切情狀，分別量處如主
    文所示之刑，並定其應執行之刑。被告戊○○部分因其所犯
    故買贓物罪部分係在刑法修正施行前，而修正後刑法第2條
    第1項規定：「行為後法律有變更者，適用行為時之法律。
    但行為後之法律有利於行為人者，適用最有利於行為人之法
    律」。被告行為後，刑法第51條業於94年1月7日修正公布，
    並於95年7月1日施行，修正前刑法第51條規定：「數罪併罰
    ，分別宣告其罪之刑，依左列各款定其應執行者：」其中第
    5款規定：「宣告多數有期徒刑者，於各刑中之最長期以上
    ，各刑合併之刑期以下，定其刑期。但不得逾二十年。」修
    正後刑法第51條第5款規定：「宣告多數有期徒刑者，於各
    刑中之最長期以上，各刑合併之刑期以下，定其刑期。但不
    得逾三十年。」比較結果，修正後刑法並非較有利於行為人
    ，依刑法第2條第1項前段之規定，就被告戊○○所犯上開二
    罪仍應依修正前刑法第51條第5款規定定其應執行刑。
八、沒收之宣告：
（一）扣案被告丙○○所有之海洛因61包（合計驗餘淨重6點97
      公克，空包裝總重12點72公克）、大麻煙1包（淨重0點32
      公克，空包裝重0點28公克），經鑑驗後既含毒品海洛因
      、大麻成分，同依毒品危害防制條例第18條第1項前段規
      定，併予宣告沒收銷燬之。
（二）扣案之分裝塑膠夾鏈袋1包、電子磅秤1個、海洛因杓子3
      支，亦係被告丙○○所有，用以分裝上開被告販售之毒品
      海洛因，防止毒品裸露、逸出及潮濕，並便於被告攜出販
      賣，業經被告丙○○供承在卷，同依毒品危害防制條例第
      19條第1項規定，併予宣告沒收，且因上開物品迄本院裁
      判時仍扣案中，要無全部或一部不能沒收之情形，爰不另
      諭知「如全部或一部不能沒收時，追徵其價額」。
（三）被告等於本件販賣毒品海洛因所得現金合計24000元（詳
      如附表所載次數、金額），雖未扣案，然既為被告等販賣
      毒品所得之財物，自應依毒品危害防制條例第十九條第一
      項之規定，宣告沒收之，並諭知「如全部或一部不能沒收
      時，以其財產抵償之」。
（四）丙○○所提供之門號0000-000000、0000-000000（係丙○○配偶楊彩蘋所有）、0000-000000（係周仕庭所有，交
      給周仕隆使用，以1000元轉賣給丙○○）行動電話3支固
      為供犯罪所用之物，而戊○○所故買之贓物ＳＩＭ卡一片
      ，於警方搜索時並未扣案，且現均已滅失，業據被告丙○○、戊○○陳述甚明，而筆記本1本，固係被告甲○○所
      有，惟其係用來記載打電動玩具輸贏及換取打電玩之代幣
      （天幣）用的，並不是用來記載買賣毒品用的，業經被告
      甲○○供承在卷，與本案無關，自應均不予諭知沒收。
據上論斷，應依刑事訴訟法第299條第1項前段，毒品危害防制條
例第4條第1項、第8條第1項、第11條第2項、第18條第1項前段、
第19條第1項，刑法第2條第1項、第11條、第28條、第349條第2
項、第47條第1項、第59條、第51條第5款、修正前第51條第5款
，罰金罰鍰提高標準條例第1條前段，判決如主文。
本案經檢察官丁○○到庭執行職務。
中　　華　　民　　國　　96　年　　2　　月　　27　　日
                  刑事第一庭  審判長法  官  張國忠
                                    法  官  楊曉惠
                                    法  官  黃松竹
上正本證明與原本無異。
如不服本判決，應於送達後十日內向本院提出上訴狀（須附繕本
），上訴於臺灣高等法院臺中分院。
                                    書記官  董美惠
中　　華　　民　　國　　96　　年　　2　　月　　27　　日
附錄論罪科刑法條
 毒品危害防制條例第4條第1項
製造、運輸、販賣第一級毒品者，處死刑或無期徒刑；處無期徒
刑者，得併科新臺幣 1 千萬元以下罰金。
毒品危害防制條例第8條第1項
轉讓第一級毒品者，處1年以上7年以下有期徒刑，得併科新臺幣
1 百萬元以下罰金。
毒品危害防制條例第11條第2項
持有第二級毒品者，處2年以下有期徒刑、拘役或新臺幣3萬元以
下罰金。
中華民國刑法第349條第2項
 （普通贓物罪）
搬運、寄藏、故買贓物或為牙保者，處5年以下有期徒刑、拘役
或科或併科1千元以下罰金。
附表：
┌──┬────┬─────┬──────┬──────────────┬──────┐
│編號│被告等販│時間      │地點        │交易過程                    │販賣毒品及重│
│    │賣毒品之│          │            │                            │量或價格    │
│    │對象    │          │            │                            │            │
├──┼────┼─────┼──────┼──────────────┼──────┤
│ 一 │陳律安  │95年7月5日│臺中縣霧峰鄉│陳律安先以0000000000號行動電│第一級毒品海│
│    │        │22時35分許│育群路「興農│話與被告丙○○、戊○○、王俊│洛因1小包， │
│    │        │          │超市」門口  │柔所共同使用之0000000000號行│新臺幣（下同│
│    │        │          │            │動電話，先行約定交易毒品地點│）2千元     │
│    │        │          │            │，再由被告甲○○依約交付買賣│            │
│    │        │          │            │毒品。                      │            │
├──┼────┼─────┼──────┼──────────────┼──────┤
│ 二 │陳律安  │95年7月6日│臺中縣霧峰鄉│陳律安先以0000000000號行動電│第一級毒品海│
│    │        │21時25分許│「霧峰撞球場│話與被告丙○○、戊○○、王俊│洛因1小包，1│
│    │        │          │」前        │柔所共同使用之0000000000號行│千元        │
│    │        │          │            │動電話，先行約定交易毒品地點│            │
│    │        │          │            │，再由被告丙○○依約交付買賣│            │
│    │        │          │            │毒品。                      │            │
├──┼────┼─────┼──────┼──────────────┼──────┤
│ 三 │陳律安  │95年7月8日│同上        │同上                        │同上        │
│    │        │20時20分許│            │                            │            │
├──┼────┼─────┼──────┼──────────────┼──────┤
│ 四 │陳律安  │95年7月9日│同上        │同上                        │同上        │
│    │        │22時5分許 │            │                            │            │
├──┼────┼─────┼──────┼──────────────┼──────┤
│ 五 │蔡國輝  │95年7月4日│臺中縣霧峰鄉│蔡國輝先以0000000000號行動電│同上        │
│    │        │13時許    │中正路國泰人│話與被告丙○○、戊○○、王俊│            │
│    │        │          │壽大樓前    │柔所共同使用之0000000000、09│            │
│    │        │          │            │00000000號行動電話，先行約定│            │
│    │        │          │            │交易毒品地點，由被告甲○○依│            │
│    │        │          │            │約交付買賣毒品。            │            │
├──┼────┼─────┼──────┼──────────────┼──────┤
│ 六 │蔡國輝  │95年7月5日│同上地點，及│1、其中2次同上。            │每次均交易價│
│    │        │起，至95年│臺中縣霧峰鄉│2、其餘3次為蔡國輝先以091704│值1千元之海 │
│    │        │7月10日止 │中正路「雅虎│   6018號行動電話與被告陳宇 │洛因毒品    │
│    │        │，共計5次 │電子遊戲場」│   欽等3人所共同使用之095537│            │
│    │        │          │            │   7272、0000000000號行動電 │            │
│    │        │          │            │   話，先行約定交易毒品地點 │            │
│    │        │          │            │   ，再由被告丙○○前至約定 │            │
│    │        │          │            │   地點交付買賣毒品。       │            │
├──┼────┼─────┼──────┼──────────────┼──────┤
│ 七 │陳添煌  │95年6月20 │臺中縣霧峰鄉│陳添煌先以電話撥打被告丙○○│市價1千元之 │
│    │        │日        │中正路「雅虎│等3人所共同使用之0000000000 │海洛因毒品  │
│    │        │          │電子遊戲場」│號行動電話，約定交易毒品地點│            │
│    │        │          │            │，再由被告丙○○前至約交付買│            │
│    │        │          │            │賣毒品。                    │            │
├──┼────┼─────┼──────┼──────────────┼──────┤
│ 八 │陳添煌  │95年7月4日│臺中縣霧峰鄉│陳添煌先以000000000號行動電 │市價1千元之 │
│    │        │16時32分許│霧峰農工前天│話與被告丙○○、戊○○所共同│海洛因毒品  │
│    │        │          │橋下        │使用之0000000000號行動電話，│            │
│    │        │          │            │先行約定交易毒品地點，再由被│            │
│    │        │          │            │告戊○○前至約交付買賣毒品。│            │
├──┼────┼─────┼──────┼──────────────┼──────┤
│ 九 │陳添煌  │95年7月6日│臺中縣霧峰鄉│先依上開方式約定交易毒品時間│同上        │
│    │        │          │霧峰農會旁7-│地點，再由被告甲○○前往約定│            │
│    │        │          │11便利商店  │地點交付買賣毒品。          │            │
├──┼────┼─────┼──────┼──────────────┼──────┤
│ 十 │陳添祥  │95年3月底 │臺中縣霧峰鄉│陳添煌先以電話與被告丙○○等│每次均購買市│
│    │        │起，至95年│中正路霧峰農│3人所共同使用之0000000000號 │價1千元或2千│
│    │        │6月間止， │工、雅虎電子│行動電話，先行約定交易毒品地│元之海洛因毒│
│    │        │共計8次   │遊戲場      │點，再由被告戊○○、甲○○依│品，其中楊志│
│    │        │          │            │約交付買賣毒品。            │仁販賣1千元 │
│    │        │          │            │                            │者4次、販賣2│
│    │        │          │            │                            │千元者1次； │
│    │        │          │            │                            │甲○○販賣1 │
│    │        │          │            │                            │千元者3次。 │
│    │        │          │            │                            │二人共販賣8 │
│    │        │          │            │                            │次。        │
├──┼────┼─────┼──────┼──────────────┼──────┤
│十一│陳添祥  │95年8月9日│臺中縣霧峰鄉│同上方式聯絡後，再由被告陳宇│市價1千元之 │
│    │        │5時許     │中正路雅虎電│欽在約定時間地點交付買賣毒品│海洛因毒品  │
│    │        │          │子遊戲場    │。                          │            │
└──┴────┴─────┴──────┴──────────────┴──────┘
